臺北高等行政法院裁定
　　　　　　　　　　　　　　　　　　 94年度簡字第00430號
原　　　告　烏來觀光事業股份有限公司
代　表　人　甲○○
訴訟代理人　巫坤陽　律師
被　　　告　台北縣政府稅捐稽徵處
代　表　人　乙○○處長）住同.
上列當事人間因娛樂稅事件，原告不服中華民國台北縣政府94年
3月23日第00000000號訴願決定，提起行政訴訟。本院裁定如下
：
    主  文
原告之訴駁回。
訴訟費用由原告負擔。
　　理  由
一、本件被告代表人原為郭豐鈐，訴訟中變更為乙○○，業據被
    告新任代表人聲明承受訴訟，核無不合，應予准許。
二、按「訴願之提起，應自行政處分達到或公告期滿之次日起30
    日內為之。」、「訴願之提起，以原行政處分機關或受理訴
    願機關收受訴願書之日期為準。」、「訴願事件有左列各款
    情形之一者，應為不受理之決定：一、‥‥二、提起訴願逾
    法定期間或未於第57條但書所定期間內補送訴願書者。」分
    別為訴願法第14條第1項、第3項及第7條第2款所明定。若逾
    越此30日之不變期間而提起訴願，即為法所不許。又「訴願
    人不在受理訴願機關所在地住居者，計算法定期間，應扣除
    在途期間」、「期間之計算，除法律另有規定外，依民法之
    規定」、「於一定期日或期間內，應為意思表示或給付者，
    其期日或期間之末日，為星期日、紀念日或其他休息日時，
    以其休息日之次日代之」亦分別為訴願法第16條、第17條及
    民法第122條所規定。
三、本件原告經營之空中纜車，前經交通部於74年1月3日以交路
    （73）字第28977號函稱該空中纜車經該部會商決議，認為
    應屬機械遊樂設施，於88年7月23日交路88字第035975號函
    致交通部中部辦公室，再度表示該纜車應屬吊纜式機械遊樂
    設施。財政部乃以88年8月28日台財稅第881939088號函釋依
    娛樂稅法第2條第1項第6款「其他提供娛樂設施供人娛樂」
    之規定，核定補徵申請人93年8期娛樂稅計新台幣（以下同
    ）224,470元，申請人不服，申請復查，經被告以93年12月6
    日北稅法字第0930138935號復查決定，變更為198,919元，
    原告不服，向台北縣政府提起訴願，遭決定不受理，原告仍
    表不服，遂提起本件行政訴訟。
四、本件原告不服被告機關系爭復查決定書所為之處分，依首揭
    規定，自應於收受復查決定書翌日起30日內提起訴願，始為
    程序合法；查原告係於93年12月9日收受復查決定書，有被
    告機關送達證書可稽，且原告地址位於台北縣內，並無在途
    期間扣除之問題，則其提起訴願之末日為94年1月8日，因逢
    星期六休息日，再依行政程序法第48條第4項規定，本件訴
    願期間之末日應為同年月10日，原告卻遲至同年月17日始經
    被告機關向台北縣政府提出訴願，已逾30日之法定不變期間
    ，自為法所不許。訴願決定以其訴願逾期，從程序上予以駁
    回，核無不合。
五、原告雖主張於94年1月4日始收受復查決定書，有原告公司收
    文簿影本可證，原告於同年月17日經被告機關向台北縣政府
    提出訴願，並未逾30日之法定期間；又上揭復查決定書之送
    達，被告機關係派員送達，並非經由郵務送達，原告公司職
    員於94年1月4日收受復查決定書時，僅於被告機關之送達證
    書上簽章，並未填載收受日期；被告提出之送達證書，其上
    之收受日期93年12月9日，係被告之承辦人員嗣後自行填寫
    云云；惟查原告於93年12月9日收受被告機關復查決定書，
    此有蓋有原告公司大小章之被告機關送達證書回執影本附訴
    願卷內（第16頁）可稽；徵諸行政程序法第68條第1項規定
    ，送達由行政機關自行或交由郵政機關送達；是被告機關派
    員送達復查決定書，於法亦屬有據；又針對原告指摘送達日
    期填載不實乙節，據被告機關所屬新店分處，於94年11月21
    日以北稅新二字第0940031706號函覆被告稱：「…查烏來觀
    光事業股份有限公司復查決定書之送達，本分處承辦人員於
    簽收公文後，為保障納稅人權益及公文時限，均由承辦人親
    自送達，於到達公司時檢視當時確實時間填記送達時間年、
    月、日、午、時、分，再請公司人員蓋章簽收，返回辦公室
    後隨即將送達證書影本呈報鈞處核備；本案送達證書經承辦
    人於93年12月9日上午11時20分親自送達，隨即以創93 年12
    月9日北稅新二字第0930028551號函…呈送鈞處…。」此有
    被告所屬新店分處94年11月21日以北稅新二字第0940031706
    號函、93年12月9日北稅新二字第0930028551號函（93年12
    月13日發文）及該送達證書影本等附本院卷可稽；足徵該送
    達證書所載送達日期，並無不實情事；倘如原告所指係被告
    機關送達人員倒填日期，實際上原告係94年1月4日始收受復
    查決定書云云；則送達人員如何能於93年12月13日即檢送該
    送達證書函送被告機關；至原告所提其公司收文簿，乃其內
    部登載文件，要難據為復查決定書送達日期之認定；原告上
    揭主張，容非可採，其聲請通知被告機關送達人員到庭訊問
    ，核無必要。又本件原告之訴，既因不合法應予駁回，原告
    其餘實體主張是否有理，即毋庸予以審究，併此明。
六、依行政訴訟法第107條第1項第10款、第104條，民事訴訟法
    第95條、第78條，裁定如主文。
中　　華　　民　　國　　94　　年　　12　　月　　9　　日
                    第六庭法　官　許瑞助
上為正本係照原本作成。
本件以訴訟事件所涉及之法律見解具有原則性者為限，始得於本
裁定送達後10日內向本院提出抗告狀（須按他造人數附繕本），
並經最高行政法院許可後方得抗告。
中　　華　　民　　國　　94　　年　　12　　月　　9　　日
                          書記官  吳芳靜
